# 关于工会经费计提的问题

提问人：stt649297844 时间：2022-05-04 13:36:25
陈版主好，请教一下工会经费计提的问题
1.企业工会经费计提时，贷应付职工薪酬，借方是全额直接进入管理费用，还是需要按照企业雇员部门分摊计提于管理费用、销售费用、研发费用、成本中？如果需要分摊，请问是以什么为依据的呢，人员工资的比例吗？
2.企业工会经费如果需计提于研发费用中，是否在抵交所得税的时候要去掉该部分工会经费，还是就按照研发费用抵税政策原值抵掉？

回答人：chenyiwei
1 、需要按照企业雇员部门分摊计提于管理费用、销售费用、研发费用、成本中。分摊的基础为作为计提基数的各部分员工薪酬的占比。
2 、目前未见工会经费可以纳入加计扣除范围的规定。

提问人：stt649297844 时间：2022-05-26 14:56:33
感谢陈版主回复，我也咨询过想过人士，对方表明工会经费应全额计入管理费用，工会经费是按照工资比例由税务代扣，最终返还下来，工会支配使用的，计提的时候不会知道怎么使用，所以计提的时候没有办法区分收益对象划分研发还是销售费用，这样的解释是否合理？

回答人：chenyiwei
习惯上还是按照各成本、费用项目分摊的，不是全部列入管理费用。当然如果涉及金额不大，也可以简化处理。